zh-CN: 耳塞类型: 定制成型; 可检测; 过滤式; 翼状; 泡沫; 可塑硅胶; 预成型; 其他
tr: Kulak tıkacı tipi: Özel kalıplı; Tespit edilebilir; Filtreli; Kanatlı; Köpük; Şekillendirilebilir silikon; Önceden kalıplanmış; Diğer
ja: 耳栓タイプ: カスタムモールド; 検出可能; フィルター付き; フランジ型; フォーム; 成形可能シリコン; プレモールド; その他
vi: Loại nút tai: Đúc theo yêu cầu; Có thể phát hiện; Có lọc; Có cánh; Bọt xốp; Silicone có thể nặn; Đúc sẵn; Khác
ro-RO: Tipul dopurilor auriculare: Turnat personalizat; Detectabil; Cu filtru; Cu flanșe; Spumă; Silicon modelabil; Preformat; Altele
hu: Füldugó típusa: Egyedi öntött; Detektálható; Szűrős; Peremes; Hab; Formázható szilikon; Előre formázott; Egyéb
ru: Тип берушей: Индивидуально формованные; Обнаруживаемые; С фильтром; С фланцами; Поролон; Формуемый силикон; Предварительно сформованные; Другой
pt-PT: Tipo de tampão para ouvido: Moldado à medida; Detetável; Com filtro; Com flanges; Espuma; Silicone moldável; Pré-moldado; Outro
es: Tipo de tapón para los oídos: Moldeado personalizado; Detectable; Filtrado; Con bridas; Espuma; Silicona moldeable; Premoldeado; Otros
da: Øreproptype: Specialfremstillet; Detekterbar; Filtreret; Med flanger; Skum; Formbar silikone; Forudformet; Andet
hr-HR: Tip čepića za uši: Prilagođeni po mjeri; Prepoznatljivi; Filtrirani; S prirubnicom; Pjena; Silikonski za oblikovanje; Unaprijed oblikovani; Ostalo
el: Τύπος ωτασπίδων: Προσαρμοσμένα καλουπωμένα; Ανιχνεύσιμα; Με φίλτρο; Με πτερύγια; Αφρός; Διαμορφώσιμη σιλικόνη; Προδιαμορφωμένα; Άλλο
th: ประเภทที่อุดหู: ทำตามแบบเฉพาะบุคคล; ตรวจจับได้; มีฟิลเตอร์; มีขอบ; โฟม; ซิลิโคนปั้นได้; ขึ้นรูปมาแล้ว; อื่นๆ
cs: Typ špuntů do uší: Na míru tvarované; Detekovatelné; Filtrované; S přírubami; Pěna; Tvarovatelný silikon; Předtvarované; Jiné
lt-LT: Ausų kamštelių tipas: Pagal užsakymą formuotas; Aptinkamas; Filtruotas; Briaunuotas; Porolonas; Formuojamas silikonas; Iš anksto suformuotas; Kita
ko: 귀마개 유형: 맞춤형 몰드; 탐지 가능; 필터형; 플랜지형; 거품; 몰딩 가능 실리콘; 사전 몰드형; 기타
sk-SK: Typ chráničov uší: Na mieru tvarované; Detekovateľné; Filtrované; S prírubami; Pena; Tvarovateľný silikón; Predtvarované; Iné
de: Ohrstöpseltyp: Individuell geformt; Nachweisbar; Gefiltert; Mit Lamellen; Schaumstoff; Formbares Silikon; Vorgeformt; Sonstiges
sl-SI: Tip čepkov za ušesa: Po meri oblikovani; Zaznavni; S filtrom; S prirobnicami; Pena; Oblikovljiv silikon; Predhodno oblikovani; Drugo
it: Tipo di tappo per le orecchie: Modellato su misura; Rilevabile; Filtrato; Flangiato; Schiuma; Silicone modellabile; Pre-modellato; Altro
fr: Type de bouchons d’oreilles: Moulé sur mesure; Détectable; Filtré; À ailettes; Mousse; Silicone malléable; Prémoulé; Autre
zh-TW: 耳塞類型: 客製化模具; 可偵測型; 過濾型; 法蘭形; 泡棉; 可塑形矽膠; 預製成型; 其他
nb: Ørepropptype: Spesialtilpasset; Detekterbar; Filtrert; Med flens; Skum; Formbar silikon; Ferdigformet; Annet
bg-BG: Тип тапи за уши: По поръчка отлят; Откриваем; Филтриран; С перки; Пяна; Моделируем силикон; Предварително формован; Други
fi: Korvatulpan tyyppi: Yksilöllisesti muotoiltu; Havaittava; Suodatettu; Laipallinen; Vaahto; Muotoiltava silikoni; Esimuotoiltu; Muu
pt-BR: Tipo de protetor auricular: Moldado personalizado; Detectável; Filtrado; Com flanges; Espuma; Silicone moldável; Pré-moldado; Outro
nl: Oordoptype: Op maat gevormd; Detecteerbaar; Gefilterd; Met flensen; Schuim; Kneedbare siliconen; Voorgevormd; Andere
sv: Öronproppstyp: Specialanpassad; Detekterbar; Filtrerad; Flänsat; Skum; Formbar silikon; Förformad; Övrigt
pl: Typ zatyczek do uszu: Formowane na zamówienie; Wykrywalne; Z filtrem; Z kołnierzem; Piana; Formowany silikon; Wstępnie uformowane; Inne
en: Earplug type: Custom-molded; Detectable; Filtered; Flanged; Foam; Moldable silicone; Pre-molded; Other